# 企业与员工之间的“居间费”是否合规

提问人：wangnanwer 时间：2023-06-29 13:04:47
企业想给员工一次性奖励，金额在 10 万左右。但是公司考虑到给予奖励后，员工全年平均薪酬上涨，次年企业为员工提供的保险公积金待遇缴存基数都会相应上涨，从而产生成本负担。如果将这个奖励与员工签订“居间费”合同，向员工支付居间费用是符合规。

回答人：chenyiwei
这些所谓“居间费”并无对应的可识别的商品或服务，或者与员工以“职工”身份向企业提供的商品和服务无本质区别。因此单独签订“居间费”合同并不合理，也有重大的税务合规性风险。不建议如此处理。